臺灣高等法院刑事判決               100年度上訴字第2131號
    上  訴  人
    即  被  告  崔金鑑
上列上訴人即被告因毒品危害防制條例案件，不服臺灣板橋地方
法院100年度訴字第915號，中華民國100年5月31日第一審判決（
起訴案號：臺灣板橋地方法院檢察署100年度毒偵字第926號），
提起上訴，本院判決如下：
    主  文
上訴駁回。
    理  由
一、按依刑事訴訟法第350條、第361條、第362條、第367條規定
    ，不服地方法院之第一審判決而上訴者，須提出上訴書狀並
    應敘明具體理由，為上訴必備之程式；倘已提出上訴理由，
    但所提非屬具體理由者，則由第二審法院以上訴不合法律上
    之程式判決駁回。而所謂具體理由，必係依據卷內既有訴訟
    資料或提出新事證，指摘或表明第一審判決有何採證認事、
    用法或量刑等足以影響判決本旨之不當或違法，而構成應予
    撤銷之具體事由，始克當之（例如：依憑證據法則具體指出
    所採證據何以不具證據能力，或依憑卷證資料明確指出所為
    證據證明力之判斷如何違背經驗、論理法則）；倘僅泛言原
    判決認定事實錯誤、違背法令、量刑失之過重過輕微，而未
    依上揭意旨指出具體事由，或形式上雖已指出具體事由，然
    該事由縱使屬實，亦不足以認為原判決有何不當或違法者（
    例如：對不具有調查必要性之證據，法院未依聲請調查亦未
    說明理由，或援用證據不當，但除去該證據仍應為同一事實
    之認定），皆難謂係具體理由，俾與第二審上訴制度旨在請
    求第二審法院撤銷、變更第一審不當或違法之判決，以實現
    個案救濟之立法目的相契合，並節制濫行上訴（最高法院97
    年度台上字第 892號判決參照）。次按第二審法院認為上訴
    書狀未敘述理由，依刑事訴訟法第 367條但書規定，始應定
    期間命其補正。如認上訴書狀已敘述理由，但其理由非屬具
    體，其所為上訴，即不符上訴之法定要件，自得逕行判決駁
    回，無定期命補正問題（最高法院97年度台上字第3599號判
    決參照）。末按量刑之輕重，係屬事實審法院得依職權自由
    裁量之事項，苟於量刑時，已依行為人之責任為基礎，並斟
    酌刑法第57條各款所列情狀，而未逾越法定範圍，又未濫用
    其職權，即不得遽指為違法（最高法院99年台上字第189 號
    判決意旨參照）。
二、本件原判決略以：
（一）崔金鑑前因施用毒品案件，經裁定送觀察、勒戒後，認無
      繼續施用毒品之傾向，於民國89年 2月15日停執行觀察、
      勒戒完畢釋放，並由臺灣士林地方法院檢察署檢察官以89
      年度毒偵緝字第43號為不起訴處分。其再因施用第一級、
      第二級毒品案件，經裁定送觀察、勒戒，迄93年1月9日因
      毒品危害防制條例修正而釋放出所，此次施用毒品犯行並
      經檢察官提起公訴，經臺灣士林地方法院以93年度訴字第
      19號判決判處有期徒刑8月、5月確定，並與其另犯毒品、
      贓物、偽造文書等案件，經法院分別判處有期徒刑8月、6
      月、5月，由臺灣士林地方法院以94年度聲字第543號裁定
      定應執行刑有期徒刑2年4月確定，於95年8月1日假釋出監
      ，至95年12月16日縮刑期滿，其假釋未經撤銷，以已執行
      論。復因施用毒品案件，經原審以96年度訴字第3086號判
      決判處有期徒刑10月，再經本院以96年度上訴字第5394號
      駁回上訴確定，於98年4 月19日縮短刑期執行完畢。詎其
      猶不知悔改，基於施用第一級毒品海洛因之犯意，於 100
      年1月19日中午某時，在新北市○○區○○路432巷6之1號
      住處內，以將海洛因摻入香菸內燃燒吸食煙霧之方式，施
      用海施用海洛因1次。嗣於100年1月20日下午3時30分許，
      在新北市○○區○○路4 段與永福街口，因行跡可疑遭警
      上前盤查，而於崔金鑑左手扣得海洛因1包（驗餘淨重0.1
      372 公克），致警方懷疑崔金鑑涉嫌施用毒品，再對其採
      集尿液送驗而查悉上情。
（二）上揭事實，業據被告於警詢、偵查及原審準備程序、審理
      時均坦承在卷，且其為警查獲後所採集之尿液經送驗結果
      ，呈嗎啡及可待因之陽性反應，此有100年2月11日台灣檢
      驗科技股份有限公司出具尿液檢體編號C0000000之濫用藥
      物檢驗報告1 份、新北市政府警察局三重分局查獲毒品案
      件被移送者姓名、代碼對照表1 紙附卷可稽（見偵查卷第
      52頁、第14頁），並有海洛因1 包扣案足憑，足認被告自
      白與事實相符。再者，被告前因施用毒品案件，經送觀察
      、勒戒後，認無繼續施用毒品之傾向，於89年2 月15日執
      行觀察、勒戒完畢釋放，並由臺灣士林地方法院檢察署檢
      察官以89年度毒偵緝字第43號為不起訴處分，其再於92年
      、96年期間迭犯施用毒品罪，均經法院分別判處罪刑在案
      等情，有本院被告前案紀錄表1 份在卷可考，是以被告此
      次施用毒品犯行，已非毒品危害防制條例第20條第3 項所
      稱「5 年後再犯」之情形，自應由檢察官依法訴追（最高
      法院95年度第7 次刑事庭會議決議參照）。從而本案事證
      明確，被告犯行堪予認定。
（三）查海洛因係毒品危害防制條例第2條第2項第 1款所定之第
      一級毒品。核被告所為，係犯毒品危害防制條例第10條第
      1 項之施用第一級毒品罪。被告為施用而持有海洛因之低
      度行為，為施用之高度行為所吸收，不另論罪。再者被告
      有如犯罪事實欄所述之有期徒刑執行完畢之事實，有本院
      被告前案紀錄表1 份在卷可考，其受有期徒刑之執行完畢
      ，5 年內故意再犯本案有期徒刑以上之罪，為累犯，應依
      刑法第47條第1 項加重其刑。爰審酌被告前已因施用毒品
      獲得不起訴處分之寬典，又迭經法院論罪科刑，竟仍不知
      戒除，顯然漠視法令之禁制，惟犯罪後坦承犯行，且所犯
      之施用毒品犯行乃戕害自己身心健康，並未危及他人，暨
      其犯罪動機、目的等一切情狀，量處有期徒刑拾月。
三、本件上訴人即被告崔金鑑不服原審判決，提起上訴，理由載
    稱略以：上訴人於原審準備程序承認吸毒，符合犯後態度良
    好，而上訴人之動機、目的、手段均無危險，生活狀況及智
    識程度處在持平之下，也無被害人，懇請本院依刑法第57條
    ，讓上訴人於公正、公平下得到應得之刑法等語。惟查，原
    審判決已詳細記載認定被告犯罪之證據及理由，並無何違反
    經驗法則、論理法則、比例原則，或有何其他違法情事。另
    原審判決斟酌被告受徒刑之執行完畢，五年以內故意再犯本
    案施用第一級毒品海洛因，為累犯，應依刑法第47條第1 項
    之規定，加重其刑，且審酌被告犯罪之動機，曾有施用毒品
    前科，仍不知戒除，再度施用毒品，惟犯罪後坦承犯行，且
    所犯之施用毒品犯行乃戕害自己身心健康，尚未危及他人等
    關於刑法第57條科刑之一切情狀，在適法範圍內行使其量刑
    之裁量權，既未逾越法定刑度，又未濫用自由裁量之權限，
    原審判決之量刑並無何不當而構成應撤銷之事由可言。被告
    提起上訴祈求本院重複適用刑法第57條減輕其刑，對於原審
    判決究有何具體事由，致判決不當或違法，並無一語涉及，
    即顯未依據卷內既有訴訟資料或提出新事證，指摘或表明原
    審判決有何採證認事、用法或量刑等足以影響判決本旨之不
    當或違法，或足以影響原判決，構成應撤銷之具體事由，與
    刑事訴訟法第361條第2項「上訴書狀應敘述具體理由」之規
    定不符。揆諸上開說明，其上訴不合法律上之程式，應予駁
    回，並不經言詞辯論為之。
四、據上論斷，依刑事訴訟法第367條前段、第372條，判決如主
    文。
中    華    民    國    100    年    7    月    29    日
                  刑事第十四庭審判長法  官  陳志洋
                                    法  官  謝靜慧
                                    法  官  梁耀鑌
以上正本證明與原本無異。
如不服本判決，應於收受送達後十日內向本院提出上訴書狀，其
未敘述上訴之理由者並得於提起上訴後十日內向本院補提理由書
（均須按他造當事人之人數附繕本）「切勿逕送上級法院」。
                                    書記官  莊淑茹
中    華    民    國   100    年    8     月    1     日